臺灣高等法院民事判決
108年度勞上易字第27號
上訴人即附  衣立實業有限公司
帶被上訴人        
法定代理人  梁銘源
訴訟代理人  王建豐律師
            張瑞娟律師
被上訴人即  黃周鋒
附帶上訴人
訴訟代理人  黃柏嘉律師
            王秉信律師
上列當事人間請求給付加班費等事件，上訴人對於中華民國107
年12月26日臺灣臺北地方法院106年度勞訴字第261號第一審判決
提起上訴，被上訴人為附帶上訴，本院於109年3月25日言詞辯論
終結，判決如下：
    主  文
原判決關於㈠命上訴人給付逾新臺幣陸仟參佰玖拾肆元本息，及
該部分假執行之宣告；㈡命上訴人提撥逾新臺幣貳萬壹仟捌佰肆
拾元至被上訴人之勞工退休準備金專戶；暨各該部分訴訟費用（
除確定部分外）之裁判均廢棄。
上開廢棄部分，被上訴人在第一審之訴及假執行之聲請均駁回。
其餘上訴駁回。
附帶上訴駁回。
第一審（除確定部分外）及第二審訴訟費用，由上訴人負擔百分
之四，餘由被上訴人負擔。附帶上訴訴訟費用，由被上訴人負擔
。
    事實及理由
一、被上訴人主張：伊自民國100年8月1日起至106年3月15日止
    ，受僱於上訴人西門店擔任男裝門市銷售人員，任職期間每
    日應有2小時之休息時間，惟實際上伊於該時段並未真正休
    息，仍隨時保持待命狀態，負擔服務顧客之責任，而處於加
    班之狀態，上訴人應以伊在職期間領取之基本薪資（含常態
    性加班費）、獎金（含業績獎金、職務加給、全勤獎金，不
    含達成獎金）計算每月工資及平均時薪，給付伊每日2小時
    之加班費共新臺幣（下同）69萬3376元。另伊任職期間於國
    定假日皆有上班提供勞務，上訴人應給予國定假日加班費共
    3萬5798元。又伊於101年8月1日起至103年7月31日之2年間
    ，共有14日特別休假，惟伊均未休假，以每日1000元計算，
    上訴人應給付伊特別休假工資1萬4000元。又上訴人於伊任
    職期間，為伊提撥之勞工退休金不足5萬9041元。為此，爰
    依兩造勞動契約，107年1月31日修正前（下稱修正前，以下
    未記載修正前者，均為現行規定）勞動基準法（下稱勞基法
    ）第24條第1款、勞基法第30條第1項、修正前勞基法第37條
    、第38條、勞基法第39條、勞工退休金條例（下稱勞退條例
    ）第6條第1項、第14條第1項、第31條第1項規定，求為命上
    訴人給付伊74萬3174元，並加計自起訴狀繕本送達翌日即10
    6年8月10日起算之法定遲延利息；及上訴人應提撥5萬9041
    元至伊勞工退休準備金專戶之判決（原審判決上訴人應給付
    被上訴人71萬9603元本息，及上訴人應提撥5萬9041元至被
    上訴人之勞工退休準備金專戶；而駁回被上訴人其餘之訴。
    上訴人就敗訴部分不服，提起上訴。其餘未繫屬本院部分，
    不予贅述）。並於本院附帶上訴聲明：㈠原判決駁回被上訴
    人後開第二、三項之訴部分廢棄。㈡上訴人應再給付被上訴
    人2萬3571元，及自106年8月10日起至清償日止，按週年利
    率5%計算之利息。另答辯聲明：上訴駁回。
二、上訴人則以：依據伊之人事管理規章第3條規定，員工於每
    日中午及晚上共有2小時之休息用餐時段，伊有提供員工用
    餐、休息之場所，休息時間員工均得自由活動，從未限制員
    工不得外出用餐，縱於休息時間遇有客人光顧，亦由店長、
    副店長或代理店長等負責下樓接待，被上訴人既非擔任前述
    主管職位，也另發放業績獎金、達成獎金予被上訴人，被上
    訴人自不得再請求加班費。退步言之，縱認被上訴人得就上
    開休息時間請求加班費，被上訴人亦不得將非屬經常性給與
    之加班費及獎金等計入每月工資內，被上訴人僅得請求44萬
    3704元。另伊所營事業為衣飾服務業，為因應門市需求，採
    月休六天之排班制，若上班時間遇國定假日，則額外發給員
    工加班費合計9.33小時。伊已按規定發給被上訴人國定假日
    加班費，被上訴人不得再請求國定假日加班費，並應扣除伊
    已給付之國定假日加班費，且部分加班費已罹於民法第126
    條之5年時效。又被上訴人於102年8月1日工作屆滿2年所應
    享有之7天特別休假，業經被上訴人請假6天，結餘1天已由
    伊折算現金發給被上訴人。至被上訴人於101年8月1日工作
    屆滿1年所應享有之7天特別休假是否曾請過，因伊未留有書
    面資料而難以確認。惟改制前勞基法並未強制規定員工未休
    之特別休假應折發薪資，伊無補償被上訴人特別休假工資之
    義務等語，資為抗辯。並於本院上訴聲明：㈠原判決不利於
    上訴人部分廢棄。㈡上開廢棄部分，被上訴人在第一審之訴
    及假執行之聲請均駁回。另答辯聲明：如主文第4項所示。
三、被上訴人自100年8月1日起受僱於上訴人西門店，擔任男裝
    門市銷售人員，至106年3月15日自願辭職等情，為兩造所不
    爭執，並有人員離職申請單在卷可稽（見本院卷第239頁）
    ，堪信為真實。
四、被上訴人主張：伊於每日2小時之休息時間處於加班之狀態
    ，上訴人應給付休息時間加班費共69萬3376元等語，為上訴
    人所否認，並以前詞置辯。經查：
　㈠按勞工繼續工作4小時，至少應有30分鐘之休息。但實行輪班
    制或其工作有連續性或緊急性者，雇主得在工作時間內，另
    行調配其休息時間，勞基法第35條定有明文。次按勞工所從
    事之工作，如為輪班制，或其工作具有連續性或緊急性者，
    勞資雙方得於勞動契約中就休息時間另為約定，而認定是否
    屬於監視性、連續性或緊急性之工作時，自應以其工作內容
    是否須長久持續消耗精神、體力為準。考以一般人無法長期
    處於精神或體力之緊張狀態，為保護勞工免於受僱主優勢經
    濟力量剝削之故，如工作之性質僅具監視性、連續性，不致
    使勞動者之精神或體力持續地處於緊張狀態，縱有耗費精神
    、勞力，其時間實際上遠低於一般持續工作之人者，如以其
    所耗費之時間所應得之報酬與一般持續處於緊張狀態之工作
    者，等量齊觀，當非事理之平。
  ㈡被上訴人固主張伊於每日2小時休息時間，並未真正休息，仍
    隨時保持待命狀態，負擔服務顧客之責任，上訴人應給付加
    班費等語。然查：
　⒈上訴人之人事管理規章第3條規定：「上班時間11:00-下班時
    間22:00，12:00-13:00用餐，17:00-18:00用餐」（見原審
    卷一第59頁），且經公告宣達，並為兩造所不爭執。足見上
    訴人之人事管理規章明訂員工於每日中午及晚上共有2小時
    之休息用餐時間。
　⒉被上訴人之工作地點即上訴人之西門店，乃位於臺北市○○區○
    ○街0段00號之1樓店面及夾層，為對外販售男性服飾之場所
    ；2樓則為工作區域，懸掛西裝服飾，有一小餐桌、椅子可
    供休息，內有工作間、燙衣間、洗手間、冰箱及開飲機，不
    對顧客開放；系爭店面附近生活機能良好，皆有地方可購物
    、飲食，有本院108年9月20日勘驗筆錄及現場照片在卷可稽
    （見本院卷第277-294頁）。堪認上訴人有提供員工用餐休
    息之場所，被上訴人應得以於每日2小時之休息時間內，在2
    樓休息場所用餐休息。
　⒊證人即上訴人之員工吳挺豪於原審證稱：員工上班時間可以
    在公司吃，基本上都是買回來公司用餐，以前是買回來，後
    來可以出去吃飯；用餐時間除了買午餐，可以做其他事情，
    其實你在外面吃或做其他事情，沒有關係，只是沒有人這樣
    做而已；用餐時間下樓接待客人，接待完成後，即使超過休
    息時間，也可以把飯吃完，伊也曾經再出去買新的餐點等語
    （見原審卷二第6頁反面-第7頁反面）；復於本院證稱：公
    司沒有限制不能外出用餐或如何，可以在外面買東西或做其
    他事情，不論是否為吃飯時間均如此，只要告知基本上都可
    以出去；被上訴人也有在店內2樓不對外開放之用餐休息空
    間用餐及休息；員工會買東西回來吃、滑手機，沒有強制規
    範限制一定要買回來吃等語（見本院卷第399頁）。可知上
    訴人之員工於休息時間可以選擇在2樓休息空間用餐、休息
    或外出活動，上訴人並未限制員工休息時間應如何運用。而
    證人即上訴人已離職之員工陳信穎於原審證稱：上訴人公司
    每日工作時間是11點到10點，伊沒有休息時間；伊是忙完才
    吃飯，不會在固定的時間，有時候很忙，會忙一整天，假日
    曾經忙一整天都沒有吃飯；伊於休息時間接待客人當然不是
    自願的，因為公司有團體獎金，沒有個人獎金等語（見原審
    卷一第193頁正反面），核與上訴人辯稱：休息時間遇有客
    人來店光顧或取件，原則上均由店長、副店長或代理店長等
    負責下樓招待客人，公司也有銷售獎勵，員工可以自行決定
    是否於休息時間下樓接待客人以提高其業績等語（見本院卷
    第446-447頁），大致相符。上訴人於被上訴人任職期間，
    並曾給予業績獎金、達成獎金，復為被上訴人所不爭執（見
    原審卷第二第99頁）。堪信上訴人之員工於每日2小時之休
    息時間，可自行決定用餐、休息，或招待客人以提高業績。
    則被上訴人於每日2小時休息時間，既可自行決定用餐或休
    息，但為提高業績而招待客人，以獲取業績獎金、達成獎金
    等報酬，乃被上訴人自行決定於每日2小時之休息時間在工
    作場所等待提供勞務，難認係上訴人於休息時間強制被上訴
    人不得休息，並須提供勞務。佐以被上訴人於休息時間係遇
    有客人進入方提供服務之勞務，時間短暫而間續，如客人離
    開，即可恢復休息、用餐之狀態，不致使被上訴人精神或體
    力長久處於緊張狀態，縱有耗費精神、勞力，亦低於正常工
    作時間內之耗費，揆諸前揭說明，尚難認被上訴人之精神或
    體力長期持續緊張，而處於加班之狀態。則被上訴人主張其
    於每日2小時休息時間，仍隨時保持待命狀態，負擔服務顧
    客之責任，處於加班之狀態云云，即非可採。
　⒋準此，被上訴人於每日2小時休息時間，並非隨時保持待命狀
    態，及負擔服務顧客之責任，而處於加班之狀態。故被上訴
    人依修正前勞基法第24條第1款、勞基法第30條第1項規定，
    請求上訴人給付每日2小時休息時間之加班費共69萬3376元
    ，尚非有理。
五、被上訴人主張其任職期間，國定假日皆有上班提供勞務，上
    訴人應給付國定假日加班費3萬5798元等語，為上訴人所否
    認，並以前詞置辯。經查：
　㈠按內政部所定應放假之紀念日、節日、勞動節及其他中央主
    管機關指定應放假日，均應休假，修正前勞基法第37條第1
    項定有明文。復按第37條所定之休假，工資應由雇主照給，
    雇主經徵得勞工同意於休假日工作者，工資應加倍發給，勞
    基法第39條亦有明文。是內政部所定應放假之紀念日、節日
    、勞動節及其他中央主管機關指定應放假日之所謂國定假日
    ，雇主應照給工資，如勞工於應放假之國定假日工作者，雇
    主應加倍發給工資。本件被上訴人在職期間如於國定假日工
    作者，依據修正前勞基法第37條及勞基法第39條規定，上訴
    人除給付每月工資外，應再給付以每日平均工資計算之國定
    假日加班費。　
　㈡被上訴人請求上訴人給付在職期間之國定假日加班費3萬5798
    元等語，並提出兩造不爭執之薪資紀錄為證（見原審卷一第
    18-40頁）。然：　　
　⒈上訴人之人事管理規章第4條規定：「加班：…若當月遇國定
    假日，每日額外發給加班費合計9.33小時」（見原審卷一第
    59頁）。被上訴人於103年10月、104年4月、5月，及105年4
    月、5月、10月之薪資單上，已於「加班」欄位記載「9.33h
    r」、「9.33hr」、「9.33hr」、「18.66hr」、「9.33hr」
    、「31.98hr」，並各發給加班費1003元、1003元、1003元
    、2007元、1003元、3552元，共計9571元（計算式：1003元
    ＋1003元＋1003元＋2007元＋1003元＋3552元＝9571元）等情，有
    該薪資單存卷可稽（見原審卷一第66-69頁），且為被上訴
    人所不爭執（見原審卷一第114頁反面）。且被上訴人於原
    審同意扣除上訴人已給付103年10月10日、104年4月4日、5
    月1日、105年4月4日、5月1日、10月10日等6日之國定假日
    加班費；僅請求其餘100年10月10日、101年1月1日、101年2
    月28日、101年4月4日、101年5月1日、101年10月10日、102
    年1月1日、102年2月28日、102年4月4日、102年5月1日、10
     2年10月10日、103年1月1日、103年2月28日、103年4月4日
    、103年5月1日、104年1月1日、104年2月28日、104年10月1
    0日、105年1月1日、105年2月28日、106年1月1日、106年2
    月28日等22日之國定假日加班費（見原審卷二第68-69頁）
    。故被上訴人於103年10月10日、104年4月4日、5月1日、10
    5年4月4日、5月1日、10月10日等6日之國定假日加班費，已
    不得再請求。
　⒉依被上訴人106年2月之出勤卡所示，被上訴人於106年2月28
    日記載為「休」（見原審卷一第235頁反面），被上訴人復
    未提出其當日有上班之具體證據，難認被上訴人當日有上班
    。故被上訴人主張其於106年2月28日國定假日上班等語，尚
    非可採。　
　⒊按當事人主張有利於己之事實者，就其事實有舉證之責任，
    民事訴訟法第277條本文定有明文。本件被上訴人主張其任
    職期間於國定假日均有上班等語，為上訴人所否認，則被上
    訴人應就其於國定假日上班之有利於己之事實，負舉證之責
    。再者，被上訴人雖主張：依據勞基法第30條第5項規定，
    上訴人負有提出伊之出勤工作紀錄，但上訴人無法提出伊於
    103年7月前之出勤工作紀錄，依民事訴訟法第345條第1項規
    定，應認伊主張103年7月前之國定假日均有加班之事實為真
    正等語。然勞基法第30條第5項固規定：「雇主應置備勞工
    出勤紀錄，並保存5年」，惟該條文於104年6月3日修正前係
    規定：「雇主應置備勞工簽到簿或出勤卡，逐日記載勞工出
    勤情形。此項簿卡應保存1年」，足見上訴人就被上訴人之
    出勤工作紀錄，於104年6月3日修法前，僅負有保存1年之義
    務。則上訴人於原審及本院審理中既已提出被上訴人103年7
    月至106年2月之出勤卡存卷供參（見原審卷一第228-235頁
    反面），對於被上訴人103年7月前之工作出勤紀錄，並無保
    存之義務，即難依民事訴訟法第345條第1項規定，認被上訴
    人主張103年7月前之國定假日均有加班之事實為真正。此外
    ，被上訴人復未提出積極證據證明其於103年7月前之國定假
    日均有上班，依舉證責任分配原則，難認被上訴人主張其於
    103年7月前之國定假日均有上班等語為可採。又被上訴人於
    104年1月1日、104年2月28日、104年10月10日、105年1月1
    日、105年2月28日、106年1月1日等6日之國定假日加班之事
    實，有被上訴人出勤卡存卷可憑（見原審卷一第229頁反面
    、第229頁、第231頁、第232頁、第232頁反面、第235頁）
    。故被上訴人主張其於103年7月以後之104年1月1日、104年
    2月28日、104年10月10日、105年1月1日、105年2月28日、1
    06年1月1日等6日之國定假日加班等語，應屬可採；逾此部
    分，則非有據。
  ⒋準此，被上訴人請求任職期間之國定假日加班費，其中103年
    10月10日、104年4月4日、5月1日、105年4月4日、5月1日、
    10月10日等6日之國定假日加班費，被上訴人已不得再請求
    ；另被上訴人於106年2月28日之國定假日並未上班，不得請
    求加班費；而被上訴人於103年7月前之國定假日均有上班之
    事實，尚屬無法證明。故被上訴人請求104年1月1日、104年
    2月28日、104年10月10日、105年1月1日、105年2月28日、1
    06年1月1日等6日之國定假日加班費，應屬有據；逾此部分
    ，則非有理。又被上訴人既無法證明100年10月10日、101年
    1月1日國定假日有上班之事實，則該兩日加班費請求權是否
    已經罹於時效等爭點，已毋庸審究，附此敘明。
　㈢按所謂工資，依據勞基法第2條第3款規定，係指勞工因工作
    而獲得之報酬，包括工資、薪金及按計時、計日、計月、計
    件以現金或實物等方式給付之獎金、津貼及其他任何名義之
    經常性給與均屬之。惟勞基法施行細則第10條第2款規定，
    年終獎金、競賽獎金、研究發明獎金、特殊功績獎金、久任
    獎金、節約燃料物料獎金及其他非經常性獎金，非屬經常性
    給與。是如雇主為勞工之勞動對價而給付之經常性給與，即
    屬工資；如雇主為改善勞工生活，而給付之非經常性給與，
    或為單方之目的，給付具有勉勵、恩惠性質之給與，即非勞
    工工作給付之對價，不得列入工資範圍。本件被上訴人固以
    其在職期間每月所領基本薪資（含本薪及常態加班費）、業
    績獎金、職務加給、全勤獎金等（不含達成獎金）計入每月
    工資，並以每月30日工作時間計算每日平均工資，而請求給
    付國定假日加班費3萬5798元等語（見原審卷二第26-28頁）
    。然：
  ⒈關於基本薪資及常態性加班部分：被上訴人主張上訴人於103
    年6月後，將本薪拆分為本薪及常態性加班兩部分，為上訴
    人所不爭執（見原審卷二第78頁）。且依被上訴人之薪資單
    所示，其任職於上訴人公司開始，薪資單「基本薪資」欄位
    本即包含每月24小時之常態加班費，薪資單下方亦備註：「
    基本薪資內含勞退及其他工時補貼，勞健保自付額＝勞保‧健
    保自付額及勞退扣繳」（見原審卷一第131頁），堪信被上
    訴人之每月工資，本即包含本薪及常態性加班，僅上訴人於
    103年6月後，因應勞基法之修正，而將包含在基本薪資內之
    常態性加班劃分出來，並未影響被上訴人每月工資包含本薪
    及常態性加班之事實。故被上訴人主張其本薪及常態性加班
    應計入每月工資範圍內等語，應屬可採。
　⒉關於獎金或績效獎金部分，依被上訴人提出上訴人105年4月5
    日之公告記載：「各位同仁的團結與努力3月打卡未達成目
    標，希望4月份能再接再厲達成目標」「營業額達：$567萬
    ，業績獎金可領（會量身）＄5000，（不會量身）＄2500」「
    營業額達：$623萬，業績獎金可領（會量身）＄11000，（不
    會量身）＄5500」「營業額達：$686萬，業績獎金可領（會
    量身）＄17000，（不會量身）＄8500」「1.同時皮鞋需達成2
    4雙。2.打卡照片上傳活動每月每人交件時必須詢問拍照打
    卡活動。3.營業額達標後須要同時達成1.2項（同時達成3項
    ）才會給予達成獎金」「以上方案是對員工激勵，不在公司
    應有的福利，如有異議或爭吵時，公司會適時取消此方案」
    「新進人員未滿3個月無此方案，第4個月起得以參加」（見
    原審卷一第202頁）。證人陳信穎亦證稱：團體獎金如何計
    算，伊之前有問過，但是公司說沒有固定的計算公式等語（
    見原審卷一第193頁反面）。可見員工需達成一定之營業額
    ，方可領取業績獎金，且該業績獎金需視員工是否會量身，
    計算方式並不固定，乃上訴人為激勵士氣，提升公司業績及
    營業額所發給之獎金，上訴人並隨時有取消獎勵方案之權利
    ，性質上應屬單方面，具有勉勵性、恩惠性之給與，並不具
    有勞務之對價性，亦非經常性給與，自難認列入計算被上訴
    人每月工資範圍內。
　⒊關於職務加給部分，上訴人辯稱係因被上訴人燙西服表現優
    異而發放等語，核其性質，應屬被上訴人提供勞務之對價，
    並非恩惠性給與，自應列入計算被上訴人每月工資範圍內。
　⒋關於全勤獎金部分，係上訴人依據被上訴人出缺勤狀態，經
    考評後所發放獎勵工作全勤之獎金，乃視被上訴人當月是否
    全勤到班而經上訴人核定，性質上亦屬具有勉勵性、恩惠性
    之給與，並非經常性給與，亦不具有勞務之對價性，亦難認
    列入計算被上訴人每月工資之範圍內。
　⒌職故，被上訴人每月領取之本薪、常態性加班及職務加給，
    應列入計算被上訴人每月工資之範圍內；其餘績效獎金、達
    成獎金及全勤獎金，則不計入計算被上訴人每月工資之範圍
    內。
　㈣從而，被上訴人每月領取之本薪、常態性加班及職務加給，
    應列入計算被上訴人每月工資之範圍內；其餘績效獎金、達
    成獎金及全勤獎金等，即不計入。是以被上訴人領取之本薪
    、常態性加班及職務加給，計算每月工資後，再以每月30日
    工作時間計算每日平均工資，則上訴人應給付被上訴人之國
    定假日加班費合計為6394元（詳如附表一所示）。故被上訴
    人依據修正前勞基法第37條、勞基法第39條請求上訴人給付
    國定假日加班費6394元，應屬有理；逾此部分，則非有據。
六、被上訴人主張其於101年8月1日起至103年7月31日之2年間，
     共有14日特別休假未休，上訴人應給付特別休假工資1萬40
    00元等語，為上訴人所否認，並以前詞置辯。經查：
  ㈠按勞工在同一雇主或事業單位，繼續工作滿一定期間者，應
    依下列規定給予特別休假：1年以上2年未滿者，7日；勞工
    之特別休假，因年度終結或契約終止而未休之日數，雇主應
    發給工資；勞工依本條主張權利時，雇主如認為其權利不存
    在，應負舉證責任，修正前勞基法第38條第1項第2款、第4
    項、第6項定有明文。
　㈡被上訴人主張伊自100年8月1日起受僱於上訴人，於101年7月
    31日滿1年後，自101年8月1日起至103年7月31日止，每年有
    7天，共14天之特別休假；惟上訴人於103年8月前，均未給
    予伊特別休假，應給付伊按每日1000元計算之特別休假工資
    等語，為上訴人所否認。上訴人並提出被上訴人103年度之
    請假卡記載「特休」6天，結餘1天（見原審卷一第70頁），
    證明被上訴人於103年7月31日工作屆滿第2年之7天特休部分
    ，已請休假6天，未休假1天部分，已折算工資。至於被上訴
    人自101年8月1日起至102年7月31日工作屆滿第1年之7天特
    別休假部分，被上訴人103年度之請假卡並未有保留前年度
    特別休假未休畢之記載；且上訴人就被上訴人101年8月1日
    起至102年7月31日止之工作出勤紀錄，並無保存之義務，業
    如前述，被上訴人復未提出證據證明該7天特別休假並未休
    畢，亦未折算工資，難認被上訴人主張工作屆滿第1年之7天
    特別休假並未休畢，或未折算工資等語為可採。故被上訴人
    依據修正前勞基法第38條、勞基法第39條請求上訴人給付特
    別休假工資1萬4000元，洵非有理。
七、被上訴人主張上訴人提撥之勞工退休金共計不足5萬9041元
    等語，為上訴人所否認，並以前詞置辯。經查：
　㈠按雇主應按月提撥勞工退休準備金，專戶存儲，並不得作為
    讓與、扣押、抵銷或擔保之標的；其提撥之比率、程序及管
    理等事項之辦法，由中央主管機關擬訂，報請行政院核定之
    。雇主應為適用勞工退休金條例之勞工，按月提繳退休金，
    儲存於勞工保險局設立之勞退金個人專戶。雇主每月負擔之
    勞工退休金提繳率，不得低於勞工每月工資百分之6 。雇主
    未依本條例之規定按月提繳或足額提繳勞工退休金，致勞工
    受有損害者，勞工得向雇主請求損害賠償，勞基法第56條第
    1項，勞退條例第6條第1項、第14條第1項、第31條第1項定
    有明文。又依本條例第14條第1項至第3項規定提繳之退休金
    ，由雇主或委任單位按勞工每月工資總額，依月提繳工資分
    級表之標準，向勞保局申報，亦為勞退條例施行細則第15條
    第1項所明定。
　㈡兩造勞動契約於106年3月15日終止，為兩造所不爭執。而被
    上訴人每月領取之本薪、常態性加班及職務加給，應列入計
    算被上訴人每月工資之範圍內；其餘績效獎金、達成獎金及
    全勤獎金，則不計入等情，業如前述。是對照100年1月1日
    施行迄今之勞工退休金月提繳工資分級表（見原審卷一第13
    9-144頁），按被上訴人每月工資6﹪計算上訴人每月應提繳
    之勞工退休金，再扣除上訴人已為被上訴人提撥之勞工退休
    金（見原審卷一第174-175頁）後，上訴人尚應為被上訴人
    提撥之勞工退休金為2萬3046元（詳如附表二所示）。故被
    上訴人依勞退條例第6條第1項、第14條第1 項、第31條第1 
    項規定，請求上訴人應提撥勞工退休金2萬3046元至其勞工
    退休準備金專戶，核屬有據；逾此範圍，則非有理。　　　
八、綜上所述，被上訴人依兩造勞動契約，修正前勞基法第24條
    第1款、勞基法第30條第1項、修正前勞基法第37條、第38條
    、勞基法第39條、勞退條例第6條第1項、第14條第1項、第3
    1條第1項規定，請求上訴人給付6394元，及自起訴狀繕本送
    達翌日即106年8月10日起至清償日止，按週年利率5﹪計算之
    利息；並提撥2萬3046元至被上訴人之勞工退休準備金專戶
    ，洵屬有據，應予准許；逾此範圍之請求，則無理由，應予
    駁回。原審就上開不應准許部分（即逾國定假日加班費6394
    元本息，及提撥勞工退休金逾2萬3046元部分），為上訴人
    敗訴之判決，尚有未合。上訴人上訴意旨指摘原判決此部分
    不當，求予廢棄，為有理由，爰由本院予以廢棄，改判如主
    文第2項所示。至原審就上開應予准許部分（即國定假日加
    班費6394元本息，及提撥勞工退休金2萬3046元部分），為
    上訴人敗訴之判決，核無違誤。上訴人上訴意旨指摘原判決
    此部分不當，求予廢棄，為無理由，應予駁回。另原審就上
    開不應准許部分，為被上訴人敗訴之判決，並無違誤。被上
    訴人附帶上訴意旨指摘原判決此部分不當，求予廢棄，為無
    理由，應予駁回。
九、本件事證已臻明確，兩造其餘主張陳述及所提之證據，經審
    酌後認對於本件判決結果皆不生影響，爰不一一論列，附此
    敘明。
十、據上論結，本件上訴人之上訴為一部有理由，一部無理由；
    被上訴人之附帶上訴則無理由。爰判決如主文。
中　　華　　民　　國　　109 　年　　4 　　月　　8 　　日
　　　　　　　　　勞動法庭 
  　                    審判長法  官  楊絮雲   
                              法  官  張宇葭
                              法  官  郭顏毓　
正本係照原本作成。
不得上訴。
中　　華　　民　　國　　109 　年　　4 　　月　　16　　日

    　　　　　　　　　　　　　書記官  馬佳瑩